【裁判字號】    88,小上,30
【裁判日期】    890131
【裁判案由】    給付貨款
【裁判全文】
臺灣嘉義地方法院民事判決  八十八年度小上字第三十號
    上 訴 人  甲○○
    被上訴人  乙○○
右當事人間請求給付貨款事件，上訴人對於本院民國八十八年九月二十八日嘉義簡易
庭小額民事判決（八十八年度嘉小字第二六四號）提起上訴，本院裁定如左：
    主      文
上訴駁回。
第一、二審訴訟費用新台幣貳仟捌佰零玖元由上訴人負擔。
    理      由
一、本件上訴人主張：被上訴人於民國八十一年四月間共積欠上訴人貨款新台幣九萬
    一百四十元，而上訴人自八十一年起每年均往嘉義被上訴人處催討貨款，均遭被
    上訴人以現款未便要寬限，一拖再拖，最後一次向被上訴人請求係民國八十八年
    一月間催討未果，乃於八十八年四月九日向本院聲請支付命令，依貨款請求權得
    請求被上訴人給付貨款等情，求為命被上訴人給付貨款之判決。上訴人則以：上
    訴人於八十一年四月曾將貨物寄予伊寄賣，但因過期伊予退回，惟過一、二個月
    上訴人即要來收貨款，伊告知巳退回要上訴人回去查證，上訴人回去後就一直沒
    消息直到八十八年四月才出面說要結清貨款，上訴人之貨款請求權既係八十一年
    四月份即發生，迄今事隔七年多才行使，巳罹於時效等語，資為抗辯。
二、原審以：上訴人係經營文英社，以從事信紙、便條紙之供應為其業務，又其供給
    被上訴人之信紙、便條紙時間係於民國八十一年四月間，且依交易習慣應於供貨
    之次月收款之事實，業據其提出貨款明細表一件、發貨單二件及託運單二件等為
    證，是上訴人自於八十一年五月間即可向被上訴人請求給付商品之代價，然其迄
    於八十八年四月十二日始起訴請求被上訴人給付貨款，早已逾二年之請求權時效
    ，亦有本院收狀章可按。因此，本件上訴人之貨款請求權已因罹於時效而消滅，
    ，而駁回上訴人之請求。
三、按商人、製造人、手工人所供給之商品及產物之代價請求權，因二年間不行使而
    消滅，民法第一百二十七條第八款定有明文。系爭貨款自請求權可行使時起算二
    年，為原審合法確定之事實。又按當事人主張有利於己之事實者，就其事實有舉
    證之責，民事訴訟法第二百七十七條定有明文。本件上訴人主張被上訴人積欠其
    貨款而請求其給付，自應就其貨款請求權存在之事實，負舉證之責。換言之，上
    訴人雖主張其最後一次向被上訴人請求係八十八年一月間，時效巳因請求而中斷
    ，惟為被上訴人所否認，上訴人就此有利於己之事實即應負舉證之責，上訴人既
    未能舉證證明其主張之事實存在，自無民法第一百二十九條中斷時效規定之適用
    。原審為上訴人敗訴之判決，經核於法並無違誤。上訴論旨，指摘原判決不當，
    求予廢棄，非有理由。
四、據上論結，本件上訴為無理由，依民事訴訟法第四百三十六條之二十四、第四百
    三十六條之三十二、第四百四十九條第一項、第七十八條，判決如主文。
中      華      民      國    八十九    年      一      月    三十一    日
~B臺灣嘉義地方法院民事庭
~B    審判長法官  王明宏
~B    法      官  馮保郎
~B    法      官  林淑鳳
右為正本係照原本作成。
本判決不得上訴。
中      華      民      國    八十九    年      一      月     三十一   日
~B    書  記  官  楊福源


司法院資訊處製作；財團法人民間司法改革基金會備份。
